臺灣士林地方法院刑事判決　　　　　　　　　　　　九十一年度簡上字第一二三號
　　上　訴　人
　　即被　　告　甲○○
右列上訴人即被告因違反著作權法案件，經本院於中華民國九十一年六月二十八日以
九十一年度簡字第二二○號判決（聲請簡易判決案號：臺灣士林地方法院檢察署九十
年度偵字第六七四一、六六九二號），上訴人不服上開判決提起上訴，本院管轄之第
二審法院判決如左：
    主  文
上訴駁回。
    事實及理由
一、本案經本院審理結果，認第一審以被告甲○○犯著作權法第九十三條第三款之罪
    ，累犯，判處有期徒刑四月，並諭知易科罰金之折算標準，其認事、用法及量刑
    均無不當，應予維持，並引用第一審判決書記載之事實、證據。
二、上訴人即被告之上訴意旨稱：其係幫朋友「小明」送貨，並賺取新台幣一千元之
    報酬，並不知是盜版光碟等語。
三、經查：
（一）扣案之影音光碟片及音樂光碟片經台灣士林地方法院檢察署檢察官勘驗結果，
      其製作品質粗糙，且封面標示之發行公司、地址等均屬虛構等情，有勘驗筆錄
      一紙附卷可稽。故扣案之影音光碟片及音樂光碟片係盜版光碟片，應可認定。
（二）證人即查獲警員許世義於本院調查時證稱：「（如何查獲？）當初他逆向行駛
      大東路，我們看到他違規，就過去攔他」、「（如何發現有盜版光碟？）他的
      車子是一般自用小轎車，他車子乘客後座載滿東西，我們就要求他讓我們看，
      他打開後，就發現有盜版光碟；當時他是用一個木板訂成九宮格的架子，木板
      上有放置盜版光碟；另外後面行李箱有一、二箱用紙箱裝的盜版ＣＤ，我不確
      定紙箱是否有封起來」、「（當時於偵查中是否有說過你看到紙箱是沒有封起
      來？法官提示偵字第六六九二號案卷證人之偵訊筆錄）有，因為當時距離查獲
      的時間比較近，記憶比較清楚」、「（當時是否有發現有浴巾等物遮住？）有
      ，當時在後座的九宮格的架子是用浴巾蓋住。必須將浴巾掀開，才能看到裡面
      的盜版ＣＤ」（見本院九十一年九月二十四日訊問筆錄）。既然被告所載運之
      扣案盜版光碟片，分別放置於木架上及未密封之紙箱內，其應可知悉所載運物
      品為何，故其辯稱不知係盜版光碟片等語，並不可採。
（三）被告自承；其朋友綽號「阿國」（原稱「小明」）在國道三重交流道交付扣案
      之光碟片，以一千元之代價，請其送至台北市○○區○○路口等候不詳姓名年
      籍之人（原稱「小楊」）前來取貨。其交、取貨之方式及代價不僅不符常情，
      且被告亦無法提供「阿國」、「小明」、「小楊」之確實年籍資料，足認被告
      前揭所辯，顯係卸責之詞，不足採信。
    是原判決採擇證據、認定事實、適用法律均無不當，量刑亦甚妥適；被告上訴否
    認犯罪，指摘原判決不當，核非可採，其上訴為無理由，應予駁回。
四、依刑事訴訟法第四百五十五條之一第一項、第三項、第三百六十八條、第三百七
    十三條，判決如主文。
本案經檢察官呂文忠到庭執行職務。
中      華      民      國      九十一      年      十一    月    六    日
                                臺灣士林地方法院刑事第一庭
                                    審判長法  官  林  清  吉
                                          法  官  高  愈  杰
                                          法  官  劉  秉  鑫
右正本證明與原本無異。
本件不得上訴。
                                          書記官  徐  基  典
中      華      民      國      九十一      年      十一    月    六    日
